【裁判字號】    98,小上,64
【裁判日期】    980819
【裁判案由】    給付管理費
【裁判全文】
臺灣臺中地方法院民事裁定              98年度小上字第64號
上  訴  人  甲○○
                      號
被上訴人    麗晶花園大樓管理委員會
法定代理人  乙○○
上列當事人間請求給付管理費事件，上訴人對於中華民國98年6
月24日本院臺中簡易庭98年度中小字第1543號第一審小額民事判
決提起上訴，本院裁定如下：
    主    文
上訴駁回。
第二審訴訟費用新臺幣壹仟伍佰元由上訴人負擔。
    理    由
一、對於小額程序之第一審裁判之上訴，非以其違背法令為理由
    ，不得為之。其上訴狀內應記載上訴理由，表明：(一)原判決
    所違背之法令及其具體內容。(二)依訴訟資料可認為原判決有
    違背法令之具體事實。民事訴訟法第436條之24第2項、第43
    6條之25 分別定有明文。又所謂判決有違背法令，乃指判決
    不適用法規或適用不當，為同法第 468條所明定，此亦為小
    額事件之上訴程序所準用（民事訴訟法第436條之32第2項參
    照）。而以判決有不適用法規或適用不當為上訴理由時，其
    上訴狀或理由書應有具體之指摘，並揭示該法規之條項或內
    容，若係成文法以外之法則，應揭示該法則之旨趣，倘為司
    法院解釋或最高法院之判例，則應揭示該判解之字號或其內
    容；如依民事訴訟法第 469條所列第1款至第5款事由提起上
    訴時（第6款未準用，參照民事訴訟法第 436條之32第2項規
    定），其上訴狀或理由書應揭示合於該條款之事實，上訴理
    由狀如未依此項方法表明者，即難認為已對原判決之違背法
    令有具體之揭示，其上訴自難認為合法（最高法院71年台上
    字第314號判例要旨參照）。次按上訴不合程式或已逾期間
    或法律上不應准許者，第二審法院應以裁定駁回之，為民事
    訴訟法第444條第1項前段所明定，且此於小額事件之上訴程
    序亦準用之（民事訴訟法第436條之32第2項參照）。
二、本件上訴人因不服本院臺中簡易庭98年度中小字第1543號第
    一審小額民事判決提起上訴，依其上訴理由狀所載理由略以
    ：
    (一)原判決認定之金額不正確，且民國97年3至5月份之管理費
      有爭議。系爭房屋自97年6月起迄今均為空屋，而被上訴
      人社區關於空屋之管理費訂有優惠，原判決依實際居住的
      住戶管理費計算，實有不妥。又系爭房屋上訴人於97年3
      至5月出租他人，並告知被上訴人委託之保全公司管理費
      改向承租人收取，詎於3個月後，承租人因受不了管理員
      之惡劣行為而終止租約，上訴人始知管理費未繳，要與保
      全公司或被上訴人主任委員協調，均未有結果，致造成爭
      議。
    (二)關於97年6月起至今之管理費，固屬上訴人之責任，然因
      上訴人並無收入，房屋又無法出租，且積欠銀行房貸，本
      祈房屋出租後得繳管理費，無奈景氣不佳，拖延至今，實
      非所願等語。
三、經查，上訴人所指97年3至5月之管理費有爭議，及97年6月
    起迄今之管理費應按空屋計算等語，核屬僅就事實問題為爭
    執，並未具體表明原審判決係不適用何項法規、適用何項法
    規不當或有民事訴訟法第469條所列第1款至第5款之情形，
    難認對原審判決之如何違背法令已有具體之指摘，且迄今仍
    未提出表明原審判決有違背法令之上訴理由書狀，依首揭說
    明，其上訴為不合法，應予駁回。
四、依民事訴訟法第436條之32第1項準用同法第436條之19第1項
    規定，第二審法院為訴訟費用之裁判時，應確定其訴訟費用
    額，而本件第二審訴訟費用額，審核卷附證物後確定為如主
    文第2項所示金額。
五、據上論結，依民事訴訟法第436條之32第1項、第2項、第471
    條第1項、第444條第1項、第95條、第78條、第436條之19，
    裁定如主文。
中    華    民    國    98    年    8     月    19    日
              民事第三庭    審判長法  官  林洲富
                                  法  官  黃渙文
                                  法  官  林源森
以上正本係照原本作成。
本件裁定不得抗。
中    華    民    國    98    年    8     月    19    日
                                  書記官  李國敬


司法院資訊處製作；財團法人民間司法改革基金會備份。
